【裁判字號】    97,交聲,761
【裁判日期】    980331
【裁判案由】    聲明異議
【裁判全文】
臺灣臺南地方法院交通事件裁定         97年度交聲字第761號
移送機關    交通部公路總局嘉義區監理所臺南監理站
受處分人    甲○○○
上列受處分人因違反道路交通管理處罰條例案件，對於交通部公
路總局嘉義區監理所臺南監理站民國97年7月11日所為之裁決處
分（處分案號：嘉監南字第裁74-ZEB046470號），聲明異議，本
院裁定如下：
    主  文
異議駁回。
    理  由
一、原處分意旨略以：異議人即受處分人甲○○○（下稱異議人
    ）駕駛之牌照號碼9011-LZ號自用一般小客貨車，於民國（
    下同）97年4月13日14時24分許，行經國道1號北上363.2公
    里處，有行駛高速公路未依規定變換車道（跨越槽化線行駛
    ）之違規行為，遭內政部警察署國道公路警察局第五警察隊
    田寮分隊員警逕行製單舉發，嗣經交通部公路總局嘉義區監
    理所臺南監理站（下稱移送機關）以其違規事證明確，依道
    路交通管理處罰條例第33條第1項第4款、第63條第1項第1款
    及違反道路交通管理事件統一裁罰標準表等規定，裁處新台
    幣5,000元，並記違規點數1點。
二、聲明異議意旨略以：異議人對於違規事實並不爭執，惟本件
    送達未依規定將通知單黏貼門首，故本人從並未收到任何相
    關違規舉發通知，其送達顯未合法，又縱使送達合法，應到
    案日亦應從送達生效日起，往後延展，為此聲明異議，請求
    撤銷原處分云云。
三、按「槽化線，用以引導車輛駕駛人循指示之路線行駛，並禁
    止跨越。劃設於交岔路口、立體交岔之匝道口或其他特殊地
    點」、「加速車道︰指設於匝道與主線車道之間，專供汽車
    由匝道駛入主線車道前加速之車道。」、「交流道︰指高速
    公路及快速公路間或與其他道路連接，以匝道構成立體相交
    之部分。」。道路交通標誌標線號誌設置規則第171條第1項
    、高速公路及快速道路交通管制規則第2條第9款、第12款分
    別定有明文。又按汽車行駛高速公路及快速道路，其車道之
    使用，除因交通事故及道路施工依臨時或可移動標誌指示或
    交通勤務警察指揮外，應依設置之交通標誌、標線或號誌之
    規定，高速公路及快速道路交通管制規則第8條第1項前段有
    明文規定。再按汽車行駛於高速公路、快速公路或設站管制
    之道路，不遵使用限制、禁止、行車管制及管理事項之管制
    規則而有未依規定變換車道之行為者，處汽車駕駛人新台幣
    3,000元以上6,000元以下罰鍰，道路交通管理處罰條例第33
    條第1項第4款定有明文。
四、經查：
（一）異議人遭警舉發，於97年4月13日14時24分許，行經國道1
      號北上363.2公里處，有行駛高速公路未依規定變換車道
      （跨越槽化線行駛）之違規行為，有內政部警政署國道公
      路警察局97年5月5日公警局交字第ZEB046470號舉發違反
      道路交通管理事件通知單1份，並有照片4幀附卷可稽，且
      為異議人所不否認，異議人有行駛高速公路未依標線指示
      行車之違規行為當可認定。
（二）按處理違反道路交通管理事件，有關文書送達之程式，依
      行政程序法之規定；送達，於應受送達人之住居所、事務
      所或營業所為之；於應送達處所不獲會晤應受送達人時，
      得將文書付與有辨別事理能力之同居人、受僱人或應送達
      處所之接收郵件人員。應受送達人或其同居人、受僱人、
      接收郵件人員無正當理由拒絕收領文書時，得將文書留置
      於應送達處所，以為送達；又送達不能依前二條規定為之
      者，得將文書寄存送達地之地方自治或警察機關，並作送
      達通知書兩份，一份黏貼於應受送達人住居所、事務所、
      營業所或其就業處所門首，另一份交由郵政機關為送達者
      ，得將文書寄存於送達地之郵政機關。寄存機關自收受寄
      存文書之日起，應保存3 個月；違反道路交通管理事件統
      一裁罰基準及處理細則第5條、行政程序法第72條第1項前
      段、第73條第1項、第3項及第74條分別定有明文。經查：
      本件舉發通知單，已依規定依異議人位於臺南縣永康市○
      ○路891巷153弄4號住所地掛號郵寄無誤，因無人領受而
      依行政程序法第74條第2項規定為寄存送達，並於97年5月
      9日寄存於臺南縣崑山郵局，此有異議人之全戶戶籍資料
      查詢結果表、舉發機關送達證書 (見本院卷第14頁)在卷
      足稽。又該送達通知書一份已黏貼於異議人之門首；另一
      份則投入信箱乙節，亦有中華郵政股份有限公司臺南郵局
      97年12月10日南營字第0971201554號函說明綦詳，顯見舉
      發機關就舉發通知單之送達程序，尚無違法或不當之處，
      異議人抗辯送達程序不合法云云，洵無足採。舉發通知單
      既於97年5月間即合法送達，異議人遲至同年7月11日始繳
      清罰鍰，其已逾應到案日期灼然甚明。
五、綜上所述，異議人於前述時、地之違規事實既可認定，且異
    議人未於應到案日期前繳納罰鍰，則原處分機關裁處異議人
    罰鍰5,000元，並記違規點數1點，經核於法尚無違誤，異議
    人異議內容，並無理由，應予駁回。
六、據上論斷，應依道路交通案件處理辦法第19條，裁定如主文
中    華    民    國    98    年    3    月    31     日
                  交通法庭   法  官  廖建彥
以上正本證明與原本無異。
如不服本裁定應於送達後5日內向本院提出抗告狀（應附繕本）
。
                             書記官  吳揆滿
中    華    民    國    98    年    3    月    31    日


司法院資訊處製作；財團法人民間司法改革基金會備份。
